最高法院刑事判決　　　　　　一○○年度台上字第四九六一號
上　訴　人　何湘寧
上列上訴人因違反毒品危害防制條例等罪案件，不服台灣高等法
院高雄分院中華民國一００年六月二十三日第二審判決（一００
年度上訴字第七００號，起訴案號：台灣高雄地方法院檢察署一
００年度毒偵字第二九八號），提起上訴，本院判決如下：
    主  文
上訴駁回。
    理  由
一、施用第一級毒品部分：  
按刑事訴訟法第三百七十七條規定：上訴於第三審法院，非以判
決違背法令為理由不得為之；是提起第三審上訴，應以原判決違
背法令為理由，係屬法定要件；如果上訴理由書狀並未依據卷內
訴訟資料具體指摘原判決不適用何種法則或如何適用不當，或所
指摘原判決違法情事顯與法律規定得為第三審上訴理由之違法情
形不相適合時，均應認其上訴為違背法律上之程式，予以駁回。
本件原判決維持第一審關於論處上訴人何湘寧施用第一級毒品罪
刑（累犯，處有期徒刑一年）部分之科刑判決，駁回上訴人就該
部分在第二審之上訴；已依憑上訴人之自白及卷附高雄市立凱旋
醫院出具之濫用藥物尿液檢驗報告、高雄市政府警察局小港分局
毒品案件嫌疑人尿液代碼與姓名對照表等證據資料，說明上訴人
有原判決事實欄所載之施用第一級毒品海洛因犯行之論斷理由（
見原判決理由欄貳之一(一)）。經核原判決關於施用第一級毒品部
分之採證認事並無違反經驗法則、論理法則，亦無任意推定犯罪
事實、違背證據法則、判決理由不備、理由矛盾或不適用法則、
適用法則不當之違誤。從形式上觀察，原判決並無違背法令之情
形。上訴意旨雖指稱：上訴人於民國九十九年十一月五日下午四
時三十分許，在高雄市○○區○○路八十一巷一號前，係遭員警
違反人權帶回警局，在不得已之情形下，才同意採尿送驗；原審
對於上情未加調查，有應調查之證據未調查之違背法令等語。然
依卷內資料，上訴人在原審僅否認施用第二級毒品，並未就施用
第一級毒品部分為爭執；且於原審審判期日，經審判長詢以「尚
有何證據請求調查？」時，答稱：「無」（見原審卷第四六頁）
。原審認其施用第一級毒品部分之事證已明，未再就該部分另為
無益之調查，尚難認有調查職責未盡之違法。上訴人之上開上訴
意旨及其他上訴意旨，並未依據卷內訴訟資料具體指摘原判決關
於施用第一級毒品部分有何違背法令之情形，徒就原審採證認事
職權之適法行使，重為事實上之爭執，核與法律規定得為第三審
上訴理由之違法情形不相適合。應認上訴人對施用第一級毒品部
分之上訴為違背法律上之程式，予以駁回。
二、施用第二級毒品部分：
按刑事訴訟法第三百七十六條所列各罪之案件，經第二審判決者
，不得上訴於第三審法院，法有明文。查上訴人施用第二級毒品
甲基安非他命之犯行，經原判決維持第一審論處上訴人違反毒品
危害防制條例第十條第二項施用第二級毒品罪刑（累犯，處有期
徒刑六月）之科刑判決，駁回上訴人就此部分在第二審之上訴。
核此部分係屬刑事訴訟法第三百七十六條第一款之案件，依上開
說明，既經第二審判決，自不得上訴於第三審法院。上訴人對施
用第二級毒品部分提起上訴，顯為法所不許，應予駁回。
據上論結，應依刑事訴訟法第三百九十五條前段，判決如主文。
中    華    民    國  一○○  年    九    月    八    日
                      最高法院刑事第四庭
                          審判長法官  林  永  茂  
                                法官  蘇  振  堂  
                                法官  林  秀  夫  
                                法官  林  立  華  
                                法官  蔡  國  在  
本件正本證明與原本無異
                                      書  記  官  
中    華    民    國  一○○  年    九    月    九    日
                                                      K